---
title: "Regression Model"
author: "Siti Asuroh"
date: "13 November 2018"
output: html_document
---

```{r setup, include=FALSE}
knitr::opts_chunk$set(echo = TRUE)
```

## R Markdown

```{r}
data<-read.csv("data_input/crime.csv")
data<-data[,-1]
names(data) <- c("percent_m", "is_south", "mean_education", "police_exp60", "police_exp59", "labour_participation", "m_per1000f", "state_pop", "nonwhites_per1000", "unemploy_m24", "unemploy_m39", "gdp", "inequality", "prob_prison", "time_prison", "crime_rate")
cor(data$crime_rate,data$percent_m)
```
```{r}
#install.packages("GGally"), krn gak ada
#install.packages("ggcorrplot")
#ggcorrplot(cor(data))
library(GGally)
ggcorr(data)
```
#Bikin Modelnya
```{r}
Model1<-lm(crime_rate~.,data)
summary(Model1)
```
#Mencari Model terbaik dgn Stepwise (Backward, Forward, Both)
```{r}
step(Model1,direction="backward")
```
#Model terbaik dr Metode Backward diambil dr nilai AIC terkecil
```{r}
Model2<-lm(formula = crime_rate ~ percent_m + mean_education + police_exp60 + 
    m_per1000f + unemploy_m24 + unemploy_m39 + inequality + prob_prison, 
    data = data)
summary(Model2)
```
#klo Model udah dpt, cek Multikolinieritasnya
```{r}
library(car)
vif(Model2)
```
#krn Nilai VIF nya <10 semua, maka asumsi Multikolinieritas terpenuhi.
Skrg cek normalitasnya dgn Histogram
```{r}
hist(residuals(Model2))
```
#krn membentuk kurva lonceng, disimpulkan berdistribusi Normal.
#skrg mau diplot Residualnya utk Uji Heteroskedastisitas
```{r}
plot(data$crime_rate,residuals(Model2))
```
#ketika plotnya tdk membentuk suatu pola maka uji asumsi Heteroskedastisitas terpenuhi

Interpretasi :
1. Modelyang terbentuk memperoleh nilai Adjusted R Square sebesar 0.7444,semua Uji Asumsi telah terpenuhi.
2. Model yang terbentuk y = -6426.101 + 9.332percent_m + 18.012mean_education +                                  10.265police_exp60 + 2.234m_per1000f -6.087 unemploy_m24                             +18.735unemploy_m39+6.133inequality -3796.032prob_prison                                    

